【裁判字號】    99,抗,718
【裁判日期】    990902
【裁判案由】    延長羈押
【裁判全文】
臺灣高等法院臺中分院刑事裁定           99年度抗字第718號
抗  告  人
即  被  告  甲○○
上列抗告人因延長羈押案件，不服臺灣臺中地方法院中華民國99
年7月21日第一審延長羈押之裁定（98年度重訴字第4270號），
提起抗告，本院裁定如下：
    主  文
抗告駁回。
    理  由
一、抗告人即被告(下稱被告)甲○○抗告意旨略以：被告有固定
    住所且係自行到案，並無逃亡之虞。又依大法官會議第665
    號解釋，重罪不得為羈押之唯一理由，該案雖已判決，但被
    告仍要上訴，以被告尚有刑事訴訟法第101條第1、3款羈押
    原因未消滅而延押被告，侵害被告人權，爰依法提起抗告，
    請求撤銷原裁定，准予被告具保候傳等語。
二、按被告經法官訊問後，認為犯罪嫌疑重大，而有下列情形之
    一：(一)逃亡或有事實足認為有逃亡之虞。(二)有事實足認
    為有湮滅、偽造、變造證據或勾串共犯或證人之虞。(三)所
    犯為死刑、無期徒刑或最輕本刑為5年以上有期徒刑之罪。
    非予羈押，顯難進行追訴、審判或執行者，得羈押之，刑事
    訴訟法第101條第1項定有明文。而執行羈押後有無繼續之必
    要，仍許由法院斟酌訴訟進行程度及其他一切情事而為認定
    ，除有刑事訴訟法第114條各款所列情形之一不得駁回者外
    ，其准許與否，該管法院有自由裁量之權（最高法院46年度
    台抗字第6號、第21號判例意旨參照）。次按司法院大法官
    會議釋字第665號解釋，並非直接宣告刑事訴訟法第101條第
    1項第3款之規定違憲，其解釋理由書明載：「刑事訴訟法第
    101條第1項第3款規定之羈押，係因被告所犯為死刑、無期
    徒刑或最輕本刑為5年以上有期徒刑之罪者，其可預期判決
    之刑度既重，該被告為規避刑罰之執行而妨礙追訴、審判程
    序進行之可能性增加，國家刑罰權有難以實現之危險，該規
    定旨在確保訴訟程序順利進行，使國家刑罰權得以實現，以
    維持重大之社會秩序及增進重大之公共利益，其目的洵屬正
    當。又基於憲法保障人民身體自由之意旨，被告犯上開條款
    之罪嫌疑重大者，仍應有相當理由認為其有逃亡、湮滅、偽
    造、變造證據或勾串共犯或證人等之虞，法院斟酌命該被告
    具保、責付或限制住居等侵害較小之手段，均不足以確保追
    訴、審判或執行程序之順利進行，始符合該條款規定，非予
    羈押，顯難進行追訴、審判或執行之要件，此際羈押乃為維
    持刑事司法權有效行使之最後必要手段，於此範圍內，尚未
    逾越憲法第23條規定之比例原則，符合本院釋字第392號、
    第653號、第654號解釋意旨，與憲法第8條保障人民身體自
    由及第16條保障人民訴訟權之意旨，尚無違背。」依上開大
    法官解釋及理由書內容，可知其並非單純宣告刑事訴訟法第
    101條第1項第3款重罪羈押原因係屬違憲，而係要求附加考
    量被告除犯重罪外，是否有相當理由認為其有逃亡、湮滅、
    偽造、變造證據或勾串共犯或證人等之虞。
三、經查：本件被告甲○○經原審法院訊問後，認為其涉犯刑法
    第347條第1項擄人勒贖罪，犯罪嫌疑重大，有事實足認為有
    逃亡、勾串共犯及證人之虞，且所犯為最輕本刑5年以上有
    期徒刑之罪，而有刑事訴訟法第101條第1項第1、2、3款之
    情形，非予羈押，顯難進行審判，於民國(下同)98年12月24
    日裁定執行羈押，並禁止接見、通信，並於99年3月22日裁
    定自同年月24日起延長羈押2月，並繼續禁止接見、通信，
    再於99年5月10日裁定均自同年月24日起延長羈押2月，並繼
    續禁止接見、通見，又再裁定於99年7月24日起延長羈押2月
    。被告雖稱有固定住所且係自行到案，並無逃亡之虞，且依
    大法官會議第665號解釋，重罪不得為羈押之唯一理由，原
    審法院僅以刑事訴訟法第101條第1項第1、3款為由，延長羈
    押，顯與大法官解釋意旨不合。惟查被告所犯擄人勒贖之罪
    ，所犯為最輕本刑7年以上有期徒刑之罪，符合刑事訴訟法
    第101條第1項第3款之法定羈押原因，且被告所涉擄人勒贖
    罪經原審判處有期徒刑9年，足認抗告人犯罪事實明確，依
    其犯罪情節及客觀事實，仍有「相當理由」足認有逃亡之虞
    ，得與前述刑事訴訟法第101條第1項第3款重罪羈押之原因
    互佐，具有保全刑事訴訟程序進行之必要性，非予羈押，顯
    難進行追訴審判或執行，是本件原審裁定延長羈押2月，本
    院經核於法並無不合，被告猶執前詞提起抗告，為無理由，
    應予駁回。
據上論結，應依刑事訴訟法第412條，裁定如主文。
中    華    民    國    99    年    9     月    2     日
            刑事第五庭  審判長法  官  趙  春  碧
                              法  官  卓  進  仕
                              法  官  林  宜  民
以上正本證明與原本無異。
不得再抗告。
                              書記官  吳  雅  菁
中    華    民    國    99    年    9     月    2     日

司法院資訊處製作；財團法人民間司法改革基金會備份。
